臺灣嘉義地方法院民事判決　　　　　　　100年度訴字第360號
原　　　告　侯尚余
　　　　　　侯薇
共　　　同
訴訟代理人　卓承廣
被　　　告　吳黃瓊英
　　　　　　吳賢寬
共　　　同
訴訟代理人　戴雅韻律師
上列當事人間執行異議之訴等事件，本院判決如下：
    主      文
原告之訴駁回。
訴訟費用由原告負擔。
    事實及理由
壹、按原告之訴，依其所訴之事實，在法律上顯無理由者，法院
    得不經言詞辯論，逕以判決駁回之，民事訴訟法第249 條第
    2 項著有規定。次按得為形成之訴標的之形成權，以法律明
    定應在審判上行使之形成權為限，且此形成權，除法律另有
    規定得以公法上之權利為標的者外，原則上以得據為請求以
    形成判決創設、變更、消滅法律關係之私法上權利為必要。
    另按執行名義成立後，如有消滅或妨礙債權人請求之事由發
    生，債務人得於強制執行程序終結前，向執行法院對債權人
    提起異議之訴，強制執行法第14條固有明文，然必限於強制
    執行程序終結前始得提起；又執行法院已依強制執行法第
    124 條，解除被告之占有，使歸原告占有者，強制執行程序
    即已終結（民國33年12月5 日院字第2791號解釋參照）。復
    按給付之訴之原告，須有私法上之給付請求權存在，否則即
    欠缺訴權存在要件，自得以其訴為無理由予以駁回。
貳、查原告雖主張本院97年度重訴字第78號民事判決無判決原本
    、未經宣判、法官貪瀆枉法判決，虛偽判決不具執行效力，
    違反民法第71、73條之規定而無效，而請求宣告本院97年度
    重訴字第78號民事判決無效云云。然原告前開請求應屬提起
    形成之訴，而本件原告所主張之前開事由並無實體上所規定
    得提起形成之訴之權利，而民法第71、73條之規定，亦非得
    提起形成之訴之法定形成權，與前開說明已有不符；況法官
    於民事訴訟審判所為認定事實及適用法律，當事人如有不服
    ，應循法定程序請求救濟，無法律特別規定，自無從宣告本
    院97年度重訴字第78號民事判決無效。
參、次查本院100 年度司執字第1593號遷讓房屋執行事件，就系
    爭標的物之強制執行程序，業於100 年7 月25日、同年7 月
    27 日 強制執行完畢，而將系爭標的物交還本件被告等事實
    ，業經本院調取前開卷宗核閱無誤，亦堪信為真實；揆諸前
    揭說明，系爭強制執行程序業已終結，則原告請求撤銷本院
    100 年度司執字第1593號強制執行程序，聲請強制執行駁回
    云云，自屬無據。
肆、復查原告雖以本院97年度重訴字第78號民事判決無效、前開
    強制執行程序違法等事由，請求被告吳賢寬應將嘉義市○○
    路296 號坐落嘉義市○○段○  ○段第6-4 地號土地上C 、D
    面積約160.58平方公尺鐵骨造建築物之原始取得所有權，回
    復原狀與原告侯尚余、卓承廣；被告吳黃瓊英應將嘉義市○
    ○路294 號坐落嘉義市○○段○ ○段第6 地號土地上A 面積
    約90.8平方公尺、B 面積約67.32 平方公尺鐵骨造建築物之
    原始取得所有權，回復原狀與原告侯尚余、卓承廣云云。然
    原告所主張之前開事由，並非私法上之給付請求權，則依前
    開說明，原告就此部分訴訟即欠缺訴權存在要件，本院自得
    以其訴為無理由，予以駁回。
伍、綜上所述，本件原告之訴，依其所訴之事實，在法律上顯無
    理由，本院自得依民事訴訟法第249 條第2 項之規定，不經
    言詞辯論，逕以判決駁回之。
陸、訴訟費用負擔之依據：民事訴訟法第78條、第85條第1 項前
    段。
中    華    民    國   100    年    12    月    23    日
                  民一庭法  官  陳和
以上正本係照原本作成。
如對本判決上訴須於判決送達後20日內向本院提出上訴狀。
如委任律師提起上訴者，應一併繳納上訴審裁判費。
中    華    民    國   100    年    12    月    23    日
                        書記官  劉怡欣